【裁判字號】    90,易,2213
【裁判日期】    901127
【裁判案由】    竊盜
【裁判全文】
臺灣臺南地方法院刑事判決                          九十年度易字第二二一三號
    公  訴  人  臺灣台南地方法院檢察署檢察官
    被      告  乙○○
右列被告因竊盜案件，經檢察官提起公訴（九十年度偵字第一一０九八號），本院判
決如左：
    主  文
乙○○竊盜，累犯，處拘役伍拾伍日，如易科罰金，以佰元折算壹日。
扣案之小型六角扳手壹支沒收。
    事  實
一、乙○○曾因違反槍砲彈藥刀械管制條例案件，經法院判處有期徒刑六月確定，於
    民國八十九年三月二十三日易科罰金執行完畢，猶不知悔改，因其所有之車牌號
    碼ＴＶ─五七四五號自用小客車車牌遭吊扣，竟意圖為自己不法之所有，於九十
    年八月二十四日下午五時許，在台南市○○路二十二號旁路邊，持客觀上尚不足
    以對人身產生危害之長度僅十點五公分非銳器之小型六角扳手（已當庭扣案），
    竊取甲○○○所有已損壞半年多，未使用且車窗玻璃已破損放置該處之車牌號碼
    ＴＹ─二三二０號自用小客貨車車牌二面，得手後懸掛於其所有之前開自用小客
    車上使用。嗣於翌日（二十五日）上午六時三十分許，乙○○駕駛該自用小客車
    行經台東縣達仁鄉森永派出所前之際，為警查獲。
二、案經臺東縣警察局大武分局報請臺灣臺東地方法院檢察署呈臺灣高等法院檢察署
    令准移轉台灣台南地方法院檢察署檢察官偵查起訴。
    理  由
一、訊據被告乙○○坦承右揭拆卸被害人甲○○○所有之自用小客車之車牌二面情事
    ，惟辯稱：該車已停放一、二個月，車窗玻璃已破，車亦老舊，伊以為是沒人要
    的云云。但查：右揭事實業據被害人甲○○○指陳在卷，復有保管條及台南市警
    察局車牌遺失證明單影本各一紙在卷足稽。又據被害人甲○○○之子吳柏青陳稱
    ：車牌號碼ＴＹ─二三二０號自用小客貨車已停放上址有半年之久，車窗玻璃亦
    毀損有半年左右等語，雖與被告之辯解相符，但該車仍在被害人甲○○○之監督
    管領範圍內，此由被害人於發現車牌失竊後即向警察機關報案可知。又領有車牌
    者，負有繳納牌照稅之義務，若車輛已遭人廢棄，理應先註銷車牌，以免除相關
    之義務，被告本身既擁有自用小客車，對此應知之甚稔，是被害人之車輛既懸掛
    車牌，客觀上即無認係他人所拋棄之可能，被告所辯顯不足採，本件事證明確，
    被告犯行堪以認定，應予論罪科刑。
二、按扣案之小型六角扳手經本院勘驗結果長度僅十點五公分，且無銳利之尖鋒，其
    大小在客觀上尚不足以具有危險性，實難認為兇器之一種，此有扣案之小六角扳
    手及本院勘驗筆錄一份附卷可稽，被告意圖為自己不法之所有，竊取被害人之財
    物，核其所為，係犯刑法第三百二十條第一項之竊盜罪。公訴人認係犯刑法第三
    百二十一條第一項第三款之加重竊盜罪，起訴法條尚有未洽，應予變更。又被告
    一行為竊取二面車牌，係一行為觸犯數罪名之同種想像競合，應從一重處斷。被
    告前於八十八年間，因違反槍砲彈藥刀械管制條例罪，經本院判處有期徒刑六月
    確定，於八十九年三月二十三日執行完畢，有台灣台南地方法院檢察署刑案資料
    查註紀錄表在卷可按，其於五年之內再犯本件有期徒刑以上之罪，為累犯，應依
    法加重其刑。爰審酌被告犯罪之動機係無力負擔其所有自小客車之罰鍰、且被害
    人之自小客車亦已因年久失修損壞後，停放上址有半年之久，車窗玻璃亦破損，
    被告主觀上以為無人所有，其對經濟及治安上所生危害尚非重大、且其目的係為
    了能繼續謀生，以養家糊口，其犯罪後態度良好，坦承犯行且當庭請求能予以自
    新機會等一切情狀，量處如主文所示之刑，並諭知易科罰金之折算標準，以資懲
    儆。又扣案之小六角扳手一支，為供犯罪所用之物，且屬被告所有，已據其供明
    在卷，依刑法第三十八條第一項第二款宣告沒收，併此敘明。
據上論斷，應依刑事訴訟法第二百九十九條第一項前段、第三百條，刑法第三百二十
條第一項、第四十七條、第四十一條第一項前段、第三十八條第一項第二款、第五十
五條前段，罰金罰鍰提高標準條例第一條前段，第二條，判決如主文。
本案經檢察官羅瑞昌到庭執行職務。
中    華    民    國      九十      年      十一      月      二十七    日
                              臺灣臺南地方法院刑事第二庭
                                      法  官  侯  明  正
右正本證明與原本無異
如不服本判決應於送達後十日內向本院提出上訴狀
                                      書記官  王  惠  珠
中    華    民    國      九十      年      十一      月      二十七    日
附錄本案論罪科刑法條全文：
中華民國刑法第三百二十條 (普通竊盜罪)
 意圖為自己或第三人不法之所有，而竊取他人之動產者，為竊盜罪，處五年以下有
 期徒刑、拘役或五百元以下罰金。


司法院資訊處製作；財團法人民間司法改革基金會備份。
